【裁判字號】    91,訴,946
【裁判日期】    920819
【裁判案由】    違反毒品危害防制條例
【裁判全文】
臺灣屏東地方法院刑事判決                          九十一年度訴字第九四六號
    公  訴  人  臺灣屏東地方法院檢察署檢察官
    被      告  甲○○
右被告因違反毒品危害防制條例案件，經檢察官提起公訴（九十一年度毒偵字第一四
二八號），暨移送併辦（九十一年度毒偵字第一六三○號、九十二年度毒偵字第八○
八號），本院判決如左：
     主  文
甲○○連續施用第一級毒品，累犯，處有期徒刑拾月，扣案之第一級毒品海洛因含包
裝重零點捌肆公克，沒收銷燬之，扣案之注射針筒臺支、止血橡皮條壹條，均沒收。
又持有第二級毒品，累犯，處拘役伍拾日，如易科罰金，以參佰元折算壹日，扣案之
第二級毒品安非他命毛重零點肆公克，沒收銷燬之。
     事  實
一、甲○○前因妨害兵役案件，經本院判處有期徒刑三月，於民國八十九年十月三日
    執行完畢，又曾因施用毒品，經觀察、勒戒後，因無繼續施用毒品傾向，由臺灣
    屏東地方法院檢察署檢察官於八十七年十月十七日，以八十七年度偵字第六四四
    九號為不起訴處分確定，五年內，又因施用第二級毒品安非他命，經觀察、勒戒
    後，認有繼續施用毒品傾向，除送強制戒治外，並經檢察官提起公訴，本院於八
    十八年九月七日，以八十八年度屏簡字第三九四號判處有期徒刑三月確定。詎甲
    ○○仍不知警惕，復基於施用第一級毒品海洛因之概括犯意，自九十一年十月底
    某日起，至九十二年三月十七日二十二時許，連續多次在屏東縣境內等處，施用
    第一級毒品海洛因。又基於持有第二級毒品之犯意，於九十一年十一月二日，在
    屏東縣長治鄉○○村○○路七十七號旁貨櫃屋內，持有第二級毒品安非他命。嗣
    於(一)九十一年十一月二日二十三時四十分許，為警在上址查獲，並扣得第二級毒
    品安非他命毛重０．五公克；(二)九十一年十二月五日十八時十五分許，在屏東縣
    屏東市○○路○段七十八號十樓查獲，並扣得第一級毒品海洛因淨重０．六三公
    克，包裝重０．二一公克；(三)九十二年三月二十二日二十時三十分許，在屏東縣
    屏東市○○路十九號查獲。
二、案經屏東縣警察局屏東分局報告臺灣屏東地方法院檢察署檢察官偵查起訴暨移送
    併辦。
     理  由
一、(一)施用第一級毒品部分：訊據被告甲○○對此部分之犯罪事實，皆已坦承不諱，
    且被告三次為警查獲所採得之尿液，經送檢驗及複驗，均呈嗎啡陽性反應，有屏
    東縣衛生局煙毒及麻醉藥品類委託檢驗結果通知書屏縣衛檢六字第９１０３５０
    號、第９１０３９９號、９２０１４２號、臺灣檢驗科技股份有限公司濫用藥物
    尿液檢驗報告ＫＨ２００２Ｂ0000000號、尿液採證編號姓名對照表三紙
    在卷為憑，另有扣案之注射針筒一支、止血橡皮條一條及第一級毒品海洛因可資
    參佐，扣案之第一級毒品海洛因經法務部調查局鑑定，淨重為０．六三公克，包
    裝重０．二一公克，有調科壹字第２４０００２４２１號鑑定通知書在卷可稽。
    又被告前因施用毒品，經觀察、勒戒後，因無繼續施用毒品傾向，由檢察官於八
    十七年十月十七日，以八十七年度偵字第六四四九號為不起訴處分確定，五年內
    ，又因施用第二級毒品安非他命，經觀察、勒戒後，認有繼續施用毒品傾向，經
    檢察官提起公訴，本院於八十八年九月七日，以八十八年度屏簡字第三九四號判
    處有期徒刑三月確定，有卷附被告全國前案紀錄表可按，被告三犯施用毒品犯行
    事證明確，洵堪認定。(二)持有第二級毒品部分：被告甲○○固坦承於右揭時、地
    ，為警查獲第二級毒品安非他命，惟矢口否認有持有之犯行，辯稱：扣案之安非
    他命是警察在我朋友「阿明」之貨櫃屋裡躺椅下搜到的，當時我是坐在躺椅上云
    云。經查：右揭犯罪事實，業據被告於警局供承：警方係於九十一年十一月二日
    二十三時四十分，在屏東縣長治鄉○○路七十七號旁貨櫃屋查獲的，當時我在貨
    櫃裡看電視，突然發現警方前來，我就把我放在口袋之安非他命拿出來放在椅子
    上，我站起來，警方就在我坐之躺椅上發現一包安非他命等語明確，另被告於偵
    訊時亦坦承：員警查獲之安非他命是在其坐之躺椅找到的等語，核與證人即查獲
    之員警乙○○亦到庭證述：當時是從貨櫃屋巡邏經過，看見貨櫃屋內有燈光，因
    那邊常常有一些年輕人聚集在那裡，所以我們才進去查看，我們進去時看到甲○
    ○坐在躺椅那邊，他看到我們來就站起來，我們就在躺椅那邊看到一包白色粉末
    等語相符，被告事後無理由翻異前供，否認有持有之犯行，自不足採。此外，復
    有扣案之第二級毒品安非他命，經高雄醫學大學附設中和紀念醫院以薄層色層分
    析法（ＴＬＣ）鑑定，呈甲基安非他命陽性反應，驗後毛重為０．四公克，有該
    醫院出具之管藥認可字第００五號檢驗報告在卷可稽，事證明確，被告持有毒品
    犯行洵堪認定。
二、核被告所為，係犯毒品危害防制條例第十條第一項、第十一條第二項之罪。被告
    先後多次施用第一級毒品，時間緊接，方法相同，觸犯構成要件相同之罪名，顯
    係基於概括犯意為之，應依連續犯規定論以一罪，並依法加重其刑。被告施用第
    一級毒品前，持有毒品之低度行為，已為施用之高度行為吸收，均不另論罪。被
    告所犯上開二罪間，犯意各別，罪名互異，應分論併罰。公訴人雖僅起訴被告於
    九十一年十一月二日十一時四十分往前回溯七十二小時內施用第一級毒品一次，
    惟檢察官就犯罪事實一部起訴者，效力及於全部，本案未起訴部分，與已起訴部
    分有連續犯之關係，已如前述，本院自應就屬裁判上一罪之他部一併加以審判。
    又公訴人雖未論列被告另犯毒品危害防制條例第十一條第二項之罪，惟公訴人就
    被告持有第二級毒品之犯行，於犯罪事實已敘及，顯已提起公訴，本院自得加以
    審判。被告甲○○前因妨害兵役案件，經本院判處有期徒刑三月，於八十九年十
    月三日執行完畢，有被告全國前案紀錄表附卷可按，其受有期徒刑之執行完畢，
    五年內，再犯有期徒刑以上刑之罪，為累犯，依法遞加重其刑。爰審酌被告有施
    用毒品之前科，猶再次施用第一級毒品，足認悔意不堅，惟施用毒品乃自戕行為
    ，且被告犯後又能坦認犯行，態度良好，及被告持有第二級毒品之數量等情狀，
    分別量處如主文所示之刑，拘役部分並諭知易科罰金之折算標準。扣案之第一級
    毒品海洛因含包裝重０．八四公克、第二級毒品安非他命毛重０．四公克，均依
    毒品危害防制條例第十八條第一項前段，沒收銷燬之，扣案之注射針筒一支、止
    血橡皮條一條，均依法宣告沒收。
據上論斷，應依刑事訴訟法第二百九十九條第一項前段、毒品危害防制條例第十條第
一項、第十一條第二項、第十八條第一項前段、刑法第十一條前段、第五十六條、第
四十七條、第四十一條第一項前段、第三十八條第一項第二款、罰金罰鍰提高標準條
例第二條，判決如主文。
本案經檢察官莊啟勝到庭執行職務
中      華      民      國     九十二     年     八     月     十九     日
                                      臺灣屏東地方法院刑事第一庭
                                          法  官  包梅真
右正本證明與原本無異。
如不服本判決應於收受本判決送達後十日內向本院提出上訴書狀，其未敘述上訴理由
者，並得於提起上訴後十日內向本院補提理由書狀（均須按他造當事人之人數附繕本
 ）「切勿逕送上級法院」
                                          書記官  滕一珍
中      華      民      國     九十二     年     八     月     二十     日
附錄法條：
毒品危害防制條例第十條第一項
施用第一級毒品者，處六月以上五年以下有期徒刑。
毒品危害防制條例第十一條第二項
持有第二級毒品者，處二年以下有期徒刑、拘役或新台幣三萬元以下罰金
。


司法院資訊處製作；財團法人民間司法改革基金會備份。
